臺灣板橋地方法院交通事件裁定　　　　100年度交聲字第962號
原處分機關　交通部公路總局臺北區監理所
異　議　人
即受處分人　李建興
上列異議人即受處分人因違反道路交通管理處罰條例事件，對於
交通部公路總局臺北區監理所民國100 年3 月18日所為之處分（
原處分案號：北監自裁字第裁40-C00000000號），聲明異議，本
院裁定如下：
    主  文
異議駁回。
    理  由
一、原處分意旨略以：異議人即受處分人李建興於民國99年10月
    21日2 時30分許，駕駛車號6N-2601 號自用小客貨車，行經
    新北市○○區○○路與力行路之交岔路口時，有「駕車行經
    有燈光號誌管制之交岔路口闖紅燈」之違規行為，經新北市
    政府警察局三重分局厚德派出所警員當場攔停，並填製臺北
    縣政府警察局北縣警交大字第C00000000 號舉發違反道路交
    通管理事件通知單（下稱舉發通知單）舉發，再經原處分機
    關於100 年3 月18日以北監自裁字第裁40-C00000000號違反
    道路交通管理事件裁決書，依道路交通管理處罰條例第53條
    第1 項之規定，裁處罰鍰新臺幣（下同）4,000 元，並依同
    條例第63條第1 項第3 款（原處分疏未敘明第3 款）之規定
    ，記違規點數3 點。
二、異議意旨略以：伊之前忘記是否已繳納本件闖紅燈罰單，惟
    曾於99年10月30日左右，至蘆洲監理站繳納另1 張交通罰單
    ，當時曾向監理人員詢問是否還有欠款資料，監理人員查詢
    後，告知伊並無任何欠款資料，致伊誤認已沒有罰單，因而
    未在期限內繳納罰款，為此聲明異議，請求撤銷滯納金部分
    云云。
三、按汽車駕駛人，行經有燈光號誌管制之交岔路口闖紅燈者，
    處新臺幣1,800 元以上5,400 元以下罰鍰；又汽車駕駛人駕
    駛汽車違反道路交通管理處罰條例第53條規定者，除應依該
    條所規定之罰鍰處罰外，並記違規點數3 點，道路交通管理
    處罰條例第53條第1 項、第63條第1 項第3 款分別定有明文
    。
四、經查：
  (一)本件舉發路口即新北市○○區○○路與力行路之交岔路口，
    設置有燈光號誌管制，而異議人於前揭時、地，駕駛車號6N
    -2601 號自用小客貨車違規闖紅燈，經警員當場予以攔停製
    單舉發，並於該通知單上載明應到案日期為「99年11月8 日
    前」、應到案處所為「臺北區監理站」等事項後，交付異議
    人簽名並收受等情，為異議人所不爭執，並有舉發通知單1
    紙附卷可稽（見本院卷第5 頁），此部分事實，應堪採信。
  (二)異議人雖辯稱：伊之前忘記是否已繳納本件闖紅燈罰單，然
    於99年11月30日左右，曾向蘆洲監理站之監理人員詢問是否
    還有欠款資料，經監理人員查詢後，告知伊並無任何欠款資
    料，致伊誤認已沒有罰單，因而未在期限內繳納罰款云云，
    然異議人就監理人員回復並無欠款之辯解，並未提出證據以
    實其說，所辯是否屬實，已非無疑，再者，觀諸異議人之違
    規查詢報表，可知本件違規紀錄業經承辦人員於異議人違規
    之第8 日即99年10月29日，即已輸入監理機樓之電腦入案之
    情，有違規查詢報表1 紙存卷可按（見本院卷第10頁），是
    異議人於99年10月29日之後，前往監理單位查詢，當可查得
    本件違規紀錄無疑，不致發生異議人所稱查無違規資料之情
    形，況參以本件之舉發通知單乃係為警於異議人違規當時，
    將異議人當場攔停而掣單告發，並當場將舉發通單知交予異
    議人收執，且經異議人於舉發通知單上之收受通知聯者簽章
    欄上親自簽收之情，為異議人所不爭執，並有該紙舉發通知
    單在卷可佐，是異議人於違規當時既已為警告知本件違規事
    實，且簽收本件舉發通知單，足認異議人於違規當時即已知
    悉本件之違規情事，自應遵守舉發通知單上所諭示之應到案
    日期（即99年11月8 日），於期限屆至前繳款結案，其逾期
    未繳罰鍰，乃因異議人自己之疏忽，則該逾期繳納罰鍰之不
    利益，係可歸責於異議人本身，自應由其承擔，是異議人上
    開所辯，無非事後圖卸之詞，難以採信。
五、綜上所述，本件異議人確有於前揭時、地，有「駕車行經有
    燈光號誌管制之交岔路口闖紅燈」之違規行為，而於原處分
    機關於100 年3 月18日逕行裁決前，異議人尚未到案，或自
    動繳納罰鍰，已逾應到案期限60日以上，事證明確。從而，
    原處分機關依道路交通管理處罰條例第53條第1 項及違反道
    路交通管理事件統一裁罰基準表之規定，裁處罰鍰4,000 元
    ，並依同條例第63條第1 項第3 款之規定，記違規點數3 點
    ，其認事用法均無違誤，裁罰亦無不當，本件異議為無理由
    ，應予駁回。
據上論斷，應依道路交通管理處罰條例第87條第2 項，道路交通
事件處理辦法第18條，裁定如主文。
中    華    民    國   100    年    4     月    14    日
                  交通法庭    法  官  鄧雅心
以上正本證明與原本無異。
如不服本裁定，應於送達後5 日內，向本院提出抗告狀。
                              書記官  王小芬
中    華    民    國   100    年    4     月    14    日